【裁判字號】    99,抗,91
【裁判日期】    990719
【裁判案由】    本票裁定
【裁判全文】
臺灣臺北地方法院民事裁定          99年度抗字第91號
抗  告  人  甲○○
相  對  人  乙○○
上列抗告人因與相對人間聲請本票准許強制執行事件，抗告人對
於中華民國九十九年六月八日本院所為之九十九年度司票字第五
五七０號民事裁定提起抗告，本院裁定如下：
    主  文
抗告駁回。
抗告程序費用新台幣壹仟元由抗告人負擔。
    理  由
一、按執票人向本票發票人行使追索權時，得聲請法院裁定後強
    制執行，票據法第一百二十三條定有明文。次按本票執票人
    ，依票據法第一百二十三條規定，聲請法院裁定許可對發票
    人之強制執行，係屬非訟事件，此項聲請之裁定，及抗告法
    院之裁定，僅依非訟事件程序，就本票形式上之要件是否具
    備予以審查為已足，並無確定實體上法律關係存否之效力，
    如發票人就票據債務之存否或數額有爭執時，應由發票人提
    起確認之訴，以資解決，最高法院亦著有五十七台抗字第七
    六號、五十六年台抗字第七一四號判例意旨可資參照。
二、本件相對人主張執有抗告人於民國九十六年二月六日所簽發
    之票載金額為新臺幣（下同）一千八百萬元、到期日為九十
    六年五月三十日並免除作成拒絕證書之本票一紙（下稱系爭
    本票），詎聲請人於票載到期日後提示，竟未獲付款，為此
    依票據法第一百二十三條聲請裁定許可強制執行等情，已據
    其提出與所述相符之本票一紙為證，原法院依首開規定裁定
    予以准許，尚無不合。
三、抗告意旨雖以抗告人與相對人於系爭本票到日後，曾與相對
    人之妻即第三人林意秋協議，雙方並前往台灣士林地方法院
    就協議之內容辦理公證，嗣抗告人於九十五年至九十六年間
    ，多次匯款至林意秋之帳戶中以為還款之用，經計算後金額
    載於認證書內，亦非為一千八百萬元。又抗告人自九十五年
    起失業，至今均無固定收入，經林意秋口頭協定，每月還款
    八千元，已逾二年等語資為抗辯，然查，上開本票從形式上
    觀之，要件並無不合，抗告人雖辯稱系爭本票到期後與相對
    人及第三人林意秋另行協議還款方式及已償還部分款項等，
    經核均屬實體上法律關係之爭執，依首開說明，並非本件非
    訟程序得以審究，抗告人可另行循民事訴訟程序以資解決。
    從而，抗告意旨指摘原裁定不當，求予廢棄，委無理由，應
    予駁回。
四、據上論結，本件抗告為無理由，依非訟事件法第五十五條第
    一項、第二項、第二十一條第二項、第二十四條第一項、第
    四十六條、民事訴訟法第四百九十五條之一第一項、第四百
    四十九條第一項、第七十八條，裁定如主文。
中    華    民    國    99    年    7     月    19    日
                  民事第四庭審判長法  官  周祖民
                                  法  官  林怡伸
                                  法  官  匡偉
以上正本係照原本作成。
本裁定不得抗告。
中    華    民    國    99    年    7     月    19    日
                                  書記官  巫玉媛

司法院資訊處製作；財團法人民間司法改革基金會備份。
